臺灣臺南地方法院刑事判決
111年度交易字第835號
聲  請  人  臺灣臺南地方檢察署檢察官
被      告  盧俊吉


上列被告因過失傷害案件，經檢察官聲請簡易判決處刑（111年
度調偵字第976號），本院認不宜逕以簡易判決處刑，改依通常
程序審理，判決如下：
    主  文
本件公訴不受理。
    理  由
一、公訴意旨詳如檢察官聲請簡易判決處刑書所載（如附件）。
二、按告訴乃論之罪，告訴人於第一審辯論終結前，得撤回其告
    訴；又告訴乃論之罪經撤回者，法院應諭知不受理之判決，
    並得不經言詞辯論為之，刑事訴訟法第238條第1項、第303
    條第3款及第307條分別定有明文。
三、查本案被告盧俊吉因過失傷害案件，經檢察官聲請簡易判決
    處刑，認為係涉犯道路交通管理處罰條例第86條第1項、刑
    法第284條前段之汽車駕駛人無駕駛執照駕車過失傷害罪嫌
    ，依同法第287條前段之規定，須告訴乃論。茲因被告與告
    訴人郭基田經調解成立，告訴人並具狀撤回告訴，有本院調
    解筆錄及刑事撤回告訴狀各1份在卷可稽（本院交簡字卷第4
    1至42、43頁），依前開規定，本件爰不經言詞辯論，逕為
    諭知不受理之判決。
據上論斷，應依刑事訴訟法第452條、第303條第3款、第307條，
判決如主文。
中　　華　　民　　國　　111 　年　　7 　　月　　26　　日
                  刑事第七庭  法　官  吳彥慧
以上正本證明與原本無異。
如不服本判決應於收受本判決後20日內向本院提出上訴書狀，並
應敘述具體理由。其未敘述上訴理由者，應於上訴期間屆滿後20
日內向本院補提理由書狀（均須按他造當事人之人數附繕本）「
切勿逕送上級法院」。 
　　　　　　　　　　　　　　　書記官  張儷瓊
中　　華　　民　　國　　111 　年　　7 　　月　　29　　日
附件：
臺灣臺南地方檢察署檢察官聲請簡易判決處刑書　
                                    111年度調偵字第976號
　　被　　　告　盧俊吉　男　20歲（民國00年00月0日生）
　　　　　　　　　　　　住○○市○○區○○路000號
　　　　　　　　　　　　國民身分證統一編號：Z000000000號
上列被告因過失傷害案件，業經偵查終結，認為宜以簡易判決處
刑，茲將犯罪事實及證據並所犯法條分敘如下：
　　　　犯罪事實
一、盧俊吉於民國110年8月25日10時10分許，無照騎乘車牌號碼
    000-0000號普通重型機車，沿臺南市關廟區中正路內側車道
    由東往西方向行駛，行經臺南市○○區○○路000號前時，原應
    注意駕駛人不得超速行駛，且應注意車前狀況，並隨時採取
    必要之安全措施，而依當時天候晴、日間自然光線、路面乾
    燥、無缺陷、無障礙物、視距良好之情狀，客觀上並無不能
    注意之情形，竟疏未注意及此，貿然前行，適郭基田騎乘車
    牌號碼000-000號普通重型機車，沿同向外側車道行駛至此
    ，亦疏未注意讓行進中車輛先行，貿然左轉，雙方因而發生
    碰撞，致郭基田受有胸壁鈍挫傷併左側第二根至第七根肋骨
    骨折併創傷性血胸、左側鎖骨骨折、腰椎第二節壓迫性骨折
    等傷害。
二、案經郭基田訴由臺南市政府警察局歸仁分局報告偵辦。
　　　　證據並所犯法條
一、被告盧俊吉於偵查中固供認有於上揭時、地，與告訴人郭基
    田發生交通事故之事實，惟矢口否認有何過失傷害犯行，辯
    稱：我該注意的都注意了，當時沒有看到告訴人的機車騎過
    來，我認為自己沒有過失云云。經查，上揭犯罪事實，業據
    告訴人郭基田於警詢時及偵查中指訴綦詳，復有道路交通事
    故現現場圖、道路交通事故調查報告表（一）（二）、台南
    市立醫院診斷證明書、現場暨車損照片等在卷可稽。按行車
    速度，依速限標誌或標線之規定，無速限標誌或標線者，行
    車時速不得超過50公里。但在設有快慢車道分隔線之慢車道
    ，時速不得超過40公里；汽車行駛時，駕駛人應注意車前狀
    況及兩車並行之間隔，並隨時採取必要之安全措施，道路交
    通安全規則第93條第1項第1款、第94條第3項分別定有明文
    ，被告駕車自應注意遵守上揭規定，且依當時情形又無不能
    注意之情事，被告竟疏於注意及此，致碰撞右前方由告訴人
    所騎乘之機車，造成告訴人受有前揭傷害，被告顯有過失，
    且本件交通事故，經送臺南市車輛行車事故鑑定會鑑定結果
    ，亦同此意見，此有該會函文及鑑定意見書（111年5月18日
    南市交鑑字第1110655550號、南鑑0000000案）在卷可參。
    再告訴人確因本件車禍而受傷，則被告之過失行為與告訴人之
    傷害結果間，自具有相當因果關係。被告所辯顯係事後卸責
    之詞，自不足採。本件事證明確，被告犯嫌堪予認定。
二、核被告所為，係犯道路交通管理處罰條例第86條第1項、刑法第
    284條前段之汽車駕駛人無駕駛執照駕車過失傷害罪嫌。被告
    未考領合格之駕駛執照即駕駛車輛上路，因而致人受傷，依法
    應負上開刑事責任，請依道路交通管理處罰條例第86條第1項規
    定加重其刑。被告於肇事後，於警員前往現場處理時，當場
    承認為肇事人，有臺南市政府警察局歸仁分局交通分隊道路
    交通事故肇事人自首情形紀錄表1紙附卷可稽，合於刑法自
    首之要件，請依刑法第62條規定得減輕其刑。
三、依刑事訴訟法第451條第1項聲請逕以簡易判決處刑。
　　此　　致
臺灣臺南地方法院
中　　華　　民　　國　 111　　年　　5 　　月　　25　　日
　　　　　　　　　　　　　　　檢  察  官  蘇榮照 
本件證明與原本無異　
中　　華　　民　　國　 111　　年　　6 　　月　　6 　　日
                              書  記  官  易佩函
附記事項：
本件係依刑事訴訟法簡易程序辦理，法院簡易庭得不傳喚被告、
輔佐人、告訴人、告發人等出庭即以簡易判決處刑；被告、被害
人、告訴人等對告訴乃論案件如已達成民事和解而要撤回告訴或
對非告訴乃論案件認有受傳喚到庭陳述意見之必要時，請即另以
書狀向簡易法庭陳述或請求傳訊。
所犯法條:
中華民國刑法第284條前段
因過失傷害人者，處 1 年以下有期徒刑、拘役或 10 萬元以下
罰金；致重傷者，處 3 年以下有期徒刑、拘役或 30 萬元以下
罰金。